---
title: "Données Tela Botanica"
author: "Lise Vaudor"
date: "06/10/2021"
output: html_document
---

```{r setup, include=FALSE}
knitr::opts_chunk$set(echo = FALSE, message=FALSE, warning=FALSE)
library(dplyr)
```

# Recueil et nettoyage des données

Export des données Tela Botanica depuis [ce site](https://www.tela-botanica.org/ressources/donnees/) (départements 42 et 69)

```{r recup_dat, warning=FALSE, message=FALSE}
dat=bind_rows(readr::read_csv("data/cel_export_1.csv"),
                readr::read_csv("data/cel_export_2.csv"))%>% 
  janitor::clean_names() %>% 
  mutate(info=glue::glue("<li>espèce: {espece}</li><li>auteur: {auteur}</li>")) %>% 
  mutate(espece=stringr::str_extract(espece,"^[A-Z][a-z\\s]*"))
```

```{r view_dat}
head(dat)
```

# Enrichissement par les Wikidata

Recueil des identifiants Wikidata correspondant aux espèces, et ajout d'une url d'image correspondant aux espèces.

L'interrogation des Wikidata lors de ces deux étapes peut prendre une vingtaine de minutes (pour environ 2500 espèces distinctes). => on enregistre le résultat dans un objet `data/base_Bota.RDS`.

```{r}
library(recitR)
corresponding_wd_item=function(espece){
  result=WikidataR::searcher(espece, type="item", language="en",limit=1) %>% 
  purrr::map_chr("id")
  if(is.null(result)){result=NA}
  return(result)
}
replace_with_na=function(x){
  if(length(x)==0){x=NA}
  return(x)
}
if(!file.exists("base_bota.RDS")){
base_bota=dat %>% 
  group_by(espece) %>% 
  summarise(n=n()) %>% 
  arrange(desc(n)) %>% 
  ungroup() %>% 
  mutate(wd_id=purrr::map(espece,purrr::safely(corresponding_wd_item))) %>% 
  mutate(wd_id=purrr::map(wd_id,"result")) %>% 
  mutate(wd_id=purrr::map_chr(wd_id,replace_with_na)) %>% 
  mutate(wd_id=paste0("wd:",wd_id)) %>% 
  mutate(img=purrr::map(wd_id,~get_triplets(subject=.x, verb="wdt:P18",object="?img")$img[1])) %>% 
  mutate(img=purrr::map_chr(img,replace_with_na))

saveRDS(base_bota,"data/base_bota.RDS")
}
base_bota=readRDS("data/base_bota.RDS")
```

On rajoute l'image à la colonne `info` afin de la faire apparaître dans les popups de la carte.

```{r}
dat=dat %>% 
  left_join(base_bota,by=c("espece"))%>% 
  mutate(info=glue::glue("{info} <img src={img} width='200'>"))
```

# Carte

```{r}
library(leaflet)
pal=colorFactor(palette="RdYlBu",dat$auteur)

leaflet(dat) %>% 
  setView(lng = 4.41, lat = 45.9, zoom = 8) %>% 
  addTiles() %>% 
  addCircles(color=~pal(auteur),
             popup=~info)  
```

Les jeux de données Tela Botanica semblent comporter moins de points que la base de données PlantNet de GBIF => à explorer!

https://www.gbif.org/occurrence/map?dataset_key=14d5676a-2c54-4f94-9023-1e8dcd822aa0